---
title: "R Notebook"
output: html_notebook
---


```{r}
require(ggplot2, quietly = TRUE)
require(GGally, quietly = TRUE)
require(reshape2, quietly = TRUE)
require(dplyr, quietly = TRUE)
```

Algumas séries com personagens principais masculinos
```{r}
masculino=series %>% filter(series_name %in% c("Mr Robot", "Breaking Bad","Vikings",                                           "Gotham"))

```

Agora, algumas séries com personagens principais femininos
```{r}
feminino=series %>% filter(series_name %in% c("13 Reasons Why", "Orphan Black", "How to Get Away with Murder", "Grey/'s Anatomy"))
```

Mas como média é bastante influenciada por valores extremos, vamos observar um boxplot dos dados.

```{r}
ggplot(masculino, aes(x = series_ep, y = r10 )) + 
  geom_boxplot() +
  geom_jitter(color = "orange", width = .1, height = 0, alpha = .6)

```


```{r}
ggplot(feminino, aes(x = series_ep, y = r10 )) + 
  geom_boxplot() +
  geom_jitter(color = "orange", width = .1, height = 0, alpha = .6)
```


Curiosamente, ambos possuem metade das observações de r10 concentrados abaixo de 0.4. Nenhuma novidade, já que isso quer dizer apenas que é dificil fazer um episodio nota 10.

Já pelo outro lado, ambos possuem a segunda metade muito dispersa. Aparentemente não há relação significativa entre a proporção de nota 10 e se o personagem é masculino ou feminino para os dados que eu selecionei.
