---
title: "R Notebook"
output:
  html_document: default
  html_notebook: default
---
Series com personagens principais femininos possuem avaliaçãoo melhor do que séries com personagens principais masculinos?


Os dados são informações cadastradas sobre séries de televisão no imdb.
As principais variáveis usadas aqui:
-O nome da série (Variavel nominal)
-A avaliação(nota) geral que a serie recebeu em seus episodios, que pode variar de 0 a 10.

```{r echo=FALSE}
require(ggplot2, quietly = TRUE)
require(GGally, quietly = TRUE)
require(reshape2, quietly = TRUE)
require(dplyr, quietly = TRUE)
library(htmlwidgets)
library(dygraphs)
library(tidyverse)
library(plotly)

```



```{r echo=FALSE}
masculino=series %>% filter(series_name %in% 
c("Vikings", "Supernatural", "Mr Robot", "Flash",
  "Arrow","Breaking Bad","Prison Break", "How I Met Your Mother",
  "Daredevil","House of Cards"))
sexo="M"
sexo=data.frame(sexo)
masculino=merge(masculino,sexo)



```



```{r echo=FALSE}
feminino=series %>% filter(series_name %in% 
c("13 Reasons Why", "Orphan Black", "How to Get Away with Murder",
  "Gilmore Girls","Xena a Princesa Guerreira","Scandal","Bones",
  "The Killing","Homeland", "Jane The Virgin"))
sexo="F"
sexo=data.frame(sexo)
feminino=merge(feminino,sexo)
```


```{r echo=FALSE}
series_usadas=rbind(masculino,feminino)
```

A vizualização a seguir, apresenta vários boxplots dos dados. Para comparar diferentes cenários, basta selecionar quais dados deseja enxergar.

```{r , echo=FALSE,results='hide',fig.keep='all'}
Nota=series_usadas$UserRating
plot_ly(data = series_usadas, 
        x = ~ sexo, 
        y = Nota, 
        type="box",
        boxpoints = "all",
        jitter = 0.3,
        pointpos = 0,
        color = ~as.character(series_name)) %>% 
  add_boxplot(y = ~Nota, 
            type = "scatter",
            color = ~as.character(sexo))

```



Curiosamente, se selecionarmos para observarmos apenas F e M, notamos que 75% dos episodios de séries com protagonistas femininos estão abaixo de menos de 50% dos episodios de séries com protagonistas masculinos para.
