---
title: "AD2-Lab3-"
output: html_document
---

```{r setup, include=FALSE}
knitr::opts_chunk$set(echo = TRUE)
library(readr)
library(dplyr)
library(ggplot2)
library(knitr)
library("kernlab")
```


```{r}
dadosTrain <- read_csv("data/train.csv")
dadosTest <- read_csv("data/test.csv")
dadosSample <- read_csv("data/sample_submission.csv")
View(dadosTest)
View(dadosTrain)
View(dadosSample)

```
1 Há desbalanceamento das classes (isto é, uma classe tem muito mais instâncias que outra)? Em que proporção? Quais efeitos colaterais o desbalanceamento de classes pode causar no classificador? Como você poderia tratar isso? (10 pt.)

```{r}
quant_treino=nrow(dadosTrain)
quant_test=nrow(dadosTest)
quant_total=quant_test+quant_treino

propor_treino=quant_treino/quant_total
propor_test=quant_test/quant_total
proporcoes= c(propor_treino, propor_test)
barplot(proporcoes, main="Distribuição das Proporcoes",
        xlab="Classes",
        names.arg=c("Classe de Treino", "Classe de Teste"))
```
Há sim um desbalanciamento, sendo 62.4% das instancias na classe de Treino e 37.6% das instancias na classe de Teste.



2 Treine: um modelo de KNN, regressão logística, uma árvore de decisão e um modelo de adaboost. Tune esses modelos usando validação cruzada e controle overfitting se necessário, considerando as particularidades de cada modelo.  (20 pts.)

3Reporte precision, recall e f-measure no treino e validação. Há uma grande diferença de desempenho no treino/validação? Como você avalia os resultados? Justifique sua resposta. (10 pt.)

4Interprete as saídas dos modelos. Quais atributos parecem ser mais importantes de acordo com cada modelo? (20 pts.)