---
title: "Problema1 CP4"
output: html_notebook
---
```{r}
require(ggplot2, quietly = TRUE)
require(GGally, quietly = TRUE)
require(reshape2, quietly = TRUE)
require(dplyr, quietly = TRUE)
```


1-Series com personagens principais femininos possuem avaliação melhor do que séries com personagens principais masculinos?
Eu acredito que sim


Observando primeiro o nome de todas as séries disponiveis para escolher um conjunto de cada
```{r}
ggplot(data=series,
       aes(y=series_name, x=season)) +
       geom_line()
```

Algumas séries com personagens principais masculinos
```{r}
series %>% filter(series_name %in% c("Mr Robot", "Breaking Bad","Vikings",                                           "Narcos","Gotham"))

```


Agora, algumas séries com personagens principais femininos
```{r}
series %>% filter(series_name %in% c("13 Reasons Why", "Orphan Black", "The 100", "Grey's Anatomy"))
```








5-Se eu criasse uma temporada de 10 episodios com o episodio mais bem avaliado de cada indice entre todas as series e temporadas, quais series estariam presentes nessa temporada dos sonhos?
Exemplo: um conjunto de episodios composto pelo primeiro episodio mais bem avaliado seguido do segundo episodio mais bem avaliado ... e assim por diante.
Pelo menos breaking bad,game of thrones