---
title: "Problema1 CP4"
output: html_notebook
---
```{r}
require(ggplot2, quietly = TRUE)
require(GGally, quietly = TRUE)
require(reshape2, quietly = TRUE)
require(dplyr, quietly = TRUE)
```


1-Series com personagens principais femininos possuem avaliação melhor do que séries com personagens principais masculinos?
Eu acredito que sim


Observando primeiro o nome de todas as séries disponiveis para escolher um conjunto de cada
```{r}
ggplot(data=series,
       aes(y=series_name, x=season)) +
       geom_line()
```

Algumas séries com personagens principais masculinos
```{r}
masculino=series %>% filter(series_name %in% c("Mr Robot", "Breaking Bad","Vikings",                                           "Gotham"))

```


Agora, algumas séries com personagens principais femininos
```{r}
feminino=series %>% filter(series_name %in% c("13 Reasons Why", "Orphan Black", "How to Get Away with Murder", "Grey's/ Anatomy"))
```

Olhando rapidamente para as medias 10 das séries masculinas
```{r}
mean(masculino$r10)
```
Olhando rapidamente para as médias 10 das séries femininas
```{r}
mean(feminino$r10)
```
Mas como média é bastante influenciada por valores extremos, vamos observar um boxplot dos dados.

```{r}
ggplot(masculino, aes(x = series_ep, y = r10 )) + 
  geom_boxplot() +
  geom_jitter(color = "orange", width = .1, height = 0, alpha = .6)

```

```{r}
ggplot(feminino, aes(x = series_ep, y = r10 )) + 
  geom_boxplot() +
  geom_jitter(color = "orange", width = .1, height = 0, alpha = .6)
```
Curiosamente, ambos possuem metade das observações de r10 concentrados abaixo de 0.4. Nenhuma novidade, já que isso quer dizer apenas que é dificil fazer um episodio nota 10.

5-Se eu criasse uma temporada de 10 episodios com o episodio mais bem avaliado de cada indice entre todas as series e temporadas, quais series estariam presentes nessa temporada dos sonhos?
Exemplo: um conjunto de episodios composto pelo primeiro episodio mais bem avaliado seguido do segundo episodio mais bem avaliado ... e assim por diante.
Pelo menos breaking bad,game of thrones