---
title: 'An√°lise de Gastos de Deputados: Nossas Perguntas'
output: html_document
---

```{r}
library(readr)
library(dplyr)
library(ggplot2)
library(knitr)
```

Algum texto legal aqui

```{r}
dadosCEAP <- read_csv("data/dadosCEAP.csv")
View(dadosCEAP)

limiteMensalCEAP <- read_csv("data/limiteMensalCEAP.csv")
View(limiteMensalCEAP)
```


```{r}
dadosCEAP$valorGlosa <- as.numeric(sub(",", ".", dadosCEAP$valorGlosa, fixed = TRUE)) 
```

1 - Quais s„o os deputados que gastaram mais dinheiro da CEAP? Quais s„o os mais econÙmicos? 

```{r}

```


2 - Quais os estados cujos deputados gastam mais no exterior? Quais os estados cujos deputados gastam menos no exterior? 

```{r}

```

3 - Quais os partidos cujos parlamentares mais usam CEAP no estado da ParaÌba? Quais s„o os que menos usam? Mesmas perguntas considerando valores em R$.

```{r}

```

4 - Quais os deputados que mais ultrapassam o limite de CEAP do seu estado? 

```{r}

```

5 - Quais estados cujos parlamentares gastam mais com passagens aÈreas?
```{r}

```

6 - Escolha trÍs partidos e responda: Quais s„o os tipos de despesa mais utilizados no uso da CEAP pelos deputados desses partidos? Mesma pergunta considerando valores em R$.
```{r}

```

