---
title: 'Análise de Gastos de Deputados: Nossas Perguntas'
output: html_document
---

```{r}
library(readr)
```

Algum texto legal aqui

```{r}
dadosCEAP <- read_csv("~/Documentos/analiseDeDados/cienciaPreditivaDeDados/data/dadosCEAP.csv")
View(dadosCEAP)
```

Outro texto legal aqui


1-Quais são os deputados que gastaram mais dinheiro da CEAP? Quais são os mais econômicos? (7,5 pts)

2-Quais os estados cujos deputados gastam mais no exterior? Quais os estados cujos deputados gastam menos no exterior? (7,5 pts)
3-Quais os partidos cujos parlamentares mais usam CEAP no estado da Paraíba? Quais são os que menos usam? Mesmas perguntas considerando valores em R$. (7,5 pts)
4-Quais os deputados que mais ultrapassam o limite de CEAP do seu estado? Os dados com os limites de CEAP por estado estão disponíveis neste link. (7,5 pts)
5-Quais estados cujos parlamentares gastam mais com passagens aéreas? (7,5 pts)
6-Escolha três partidos e responda: Quais são os tipos de despesa mais utilizados no uso da CEAP pelos deputados desses partidos? Mesma pergunta considerando valores em R$. (7,5 pts)